臺灣桃園地方法院民事判決　九十年度簡上字第一九四號
　　上　訴　人　　己○○即如美.
　　訴訟代理人　　戊○○
　　被上訴人　　　泰德利股份有限公司
　　法定代理人　　乙○○
　　訴訟代理人　　丁○○
　　　　　　　　　丙○○
　　　　　　　　　甲○○
　　　　　　　　　徐福源
右當事人間請求給付貨款事件，上訴人對於中華民國九十年七月二日本院桃園簡易庭
九十年度桃簡字第五五八號第一審判決提起上訴，本院判決如左：
    主  文
原判決廢棄。
右廢棄部分被上訴人在第一審簡易之訴及假執行之聲請均駁回。
第一、二審訴訟費用由被上訴人負擔。
    事  實
甲、上訴人方面：
  一、聲明：如主文所示。
  二、陳述：除與原審判決書所載者相同茲予引用外，補稱：本件係於民國（下同）
      八十七年五月間戊○○以如美行名義向被上訴人訂貨，致積欠貨款，而上訴人
      係八十七年八月三十一日始成為如美行之負責人，並未向被上訴人購買貨物，
      自無承擔前手債務之理。被上訴人既然主張如美行是上訴人訴訟代理人在經營
      ，即不能向上訴人請求給付本件貨款。
  三、證據：提出桃園縣政府營利事業登記證影本一件為證。
乙、被上訴人方面：
  一、聲明：駁回上訴。
  二、陳述：除與原審判決書所載者相同茲予引用外，補稱：本件債權分別發生在八
      十七年五月五日、五月二十日及六月十六日，如上訴人當時登記為如美行之負
      責人，自應由其負責，又如美行都是上訴人訴訟代理人戊○○在經營，不管誰
      是負責人，戊○○都要負責。
  三、證據：除援用原審之立證方法，另提出經濟部公司執照影本一件為證，並聲請
      本院向桃園縣政府建設局商業課查詢八十七年五月五日至六月十六日間如美行
      之負責人為何人。
    理  由
一、本件被上訴人於原審起訴主張係戊○○以如美行名義於八十七年五月五日、五月
    二十日及六月十六日向原告訂貨，貨款共計新台幣（下同）二十九萬零七百三十
    七元，迄未付款，為此訴求等語，上訴人對於被上訴人之前開事實主張雖不否認
    ，惟以其係於八十七年八月三十一日始成為如美行之負責人，自無承擔前手債務
    之理等語置辯。
二、經查如美行係一獨資商號，上訴人係八十七年八月三十一日始登記為如美行之負
    責人，有桃園縣政府營利事業登記證及桃園縣政府九十年十一月八日九十府建登
    字第０九００二二一五五二號函檢附如美行變更登記申請書影本可稽，又如美行
    自始由戊○○經營，為被上訴人所自認，而戊○○本人因經濟不景氣等因素，積
    欠債務無力清償，因而委任簡長順律師代為清理債務，被上訴人亦曾以戊○○本
    人之債權人身份，以「戊○○先生所經營之如美行扣除部分退貨後，對於本公司
    尚有新台幣二十九萬零七百三十七元之貨款尚未支付」為由，函請簡長順律師辦
    理債權登記確認債權，有簡長順律師事務所函及被上訴人致簡長順律師事務所函
    件在卷可稽，是本件如美行雖先後變更負責人為戊○○之配偶及上訴人名義，但
    實際上係戊○○獨資經營；又被上訴人並未主張、證明上訴人於登記為如美行之
    負責人時，已概括承受如美行之資產及負債之情事，自難令其就本件貨款負責，
    是上訴人抗辯其未承擔前手之債務，無給付本件貨款之義務等語，應為可採。從
    而被上訴人本於上開貨款請求之法律關係請求上訴人給付貨款二十九萬零七百三
    十七元及自支付命令送達之翌日起至清償日止按年息百分之五計算之利息，為無
    理由，不應准許，原審所為上訴人敗訴之判決，自有未洽，上訴意旨就此指摘原
    判決不當，求予廢棄改判，為有理由，自應由本院予以廢棄改判如主文第二項所
    示。
三、據上論結，本件上訴為有理由，依民事訴訟法第四百三十六條之一第三項、第四
    百五十條、第七十八條，判決如主文。
中　　　華　　　民　　　國　　九十一　　年　　　一　　　月　　　八　　　日
                            臺灣桃園地方法院民事第一庭
~B審判長  法    官　郭琇玲
~B        法　　官　張益銘
~B        法　　官　林望民
右為正本係照原本作成
不得上訴
中　　　華　　　民　　　國　　九十一　　年　　　一　　　月　　　八　　　日
~B法院書記官　劉文松
